# 陈版，合并报表上年不该合并的合并了，该合并的没合并，怎么办？

提问人：lovelyandy 时间：2013-12-05 22:41:09
如题，企业上年编制合并报表的时候，把一家已经转让的子公司合并了（包括资产负债），另外一家该合并的子公司没合并，怎么办？

回答人：chenyiwei
请根据该项会计差错对合并报表层面的影响是否重大，根据《企业会计准则第 28 号—会计政策、会计估计变更和差错更正》及其应用指南和讲解的规定作出必要的更正处理。